# “其他综合收益”在会计准则中的依据

提问人：快枪 时间：2011-05-14 16:26:47
证监会公告[2010]37第三条： （六）正确理解其他综合收益项目，恰当列报其他综合收益信息 公司应按照企业会计准则的相关规定正确理解和列报其他综合收益项目。根据企业会计准则的相关规定，“其他综合收益”项目用来反映企业根据会计准则规定与所有者之间的交易无关、未在损益中确认的各项利得和损失扣除所得税影响后的净额，......
关于“其他综合收益”，似乎只有到财会[2009]8号文《企业会计准则解释第 3 号》才提及，这里的“根据企业会计准则的相关规定”，不知在哪一个准则里是不是早有提到呢？财政部的讲解，似乎也直到 2010 版才涉及这方面的内容。
[ 本帖最后由 快枪 于 2011-5-14 18:43 编辑 ]

回答人：chenyiwei
该概念是自解释 3 号开始引入的，原先的准则中没有规定。 解释 3 号对其他综合收益的定义是“企业根据企业会计准则规定未在损益中确认的各项利得和损失扣除所得税影响后的净额”，并没有一个能够概括“其他综合收益”的所有构成项目的共同特征的描述性定义（在国际准则体系下也没有这样一个描述性定义，这属于国际准则下一步的概念框架项目的工作范围），因此，在目前情况下，其他综合收益的界定采用列举方式，只有在解释 3 号和财会[2009]16号等相关规定中明确规定属于其他综合收益的项目才被界定为其他综合收益，不能任意自行扩大范围。